【裁判字號】    98,上訴,2006
【裁判日期】    981210
【裁判案由】    貪污治罪條例等
【裁判全文】
臺灣高等法院臺中分院刑事判決        98年度上訴字第2006號
上  訴  人  臺灣彰化地方法院檢察署檢察官
上  訴  人
即  被  告  乙○○
選任辯護人  黃鼎鈞律師
選任辯護人  陳銘傑律師
上  訴  人
即  被  告  丁○○
上  訴  人
即  被  告  丙○○
選任辯護人  黃翎芳律師
選任辯護人  陳佩吟律師
上列上訴人等因被告等貪污治罪條例等案件，不服臺灣彰化地方
法院97年度訴字第3211號中華民國98年7月21日第一審判決（起
訴案號：臺灣彰化地方法院檢察署96年度偵字第10401號、97年
度偵字第696、5200、6198號），提起上訴，本院判決如下：
    主  文
原判決關於乙○○被訴恐嚇無罪暨定應執行刑部分，就丙○○被
訴恐嚇部分均撤銷。
乙○○共同犯強制罪，處有期徒刑壹年，減為有期徒刑陸月。
丙○○共同犯恐嚇危害安全罪，累犯，處有期徒刑捌月。
其餘之上訴均駁回。
乙○○第二項撤銷改判所處之刑與上訴駁回部分所處之刑，應執
行有期徒刑貳年陸月。
    犯罪事實
一、丙○○前於民國(下同)91年間，因偽造文書案件，經臺灣彰
    化地方法院以91年度彰簡字第231號判決判處有期徒刑3月確
    定，於91年10月8日易科罰金執行完畢。乙○○自94年9月起
    至96年10月8日止，於彰化縣警察局田中分局田中派出所(下
    稱田中派出所)擔任警員，負責彰化縣田中鎮北路里13至16
    鄰警勤區巡邏、戶口查察及犯罪偵查等業務，係依法令服務
    於地方自治團體所屬機關而具有法定職務權限之公務員，其
    與丁○○相識10餘年，私交甚篤，並因其妻蕭淑鯉經營服飾
    業，而於95年間認識丙○○。
二、賴森尾因積欠陳靜新臺幣（下同）1000餘萬債務，利息及本
    金負擔頗重，乃於94年、95年間，向江有通表示其欲借用支
    票1張，俾向其母親兌換現金，1星期內就會返還支票等語，
    因江有通知悉其所有之支票已遭銀行列為拒絕往來戶，即便
    簽發支票予賴森尾亦屬無妨，乃簽發金額為185000元之支票
    交付予賴森尾週轉，嗣賴森尾即將上開江有通簽發之支票交
    付予陳靜抵債。嗣陳靜因上開支票無法兌現，且難以追討賴
    森尾積欠之剩餘債務，乃於96年4月13日前某日，透過張彩
    微之介紹，委託丁○○及乙○○代為向賴森尾追討債務。乙○○為協助丁○○掌握債務人賴森尾之行蹤及財務狀況，竟
    基於洩漏中華民國國防以外應秘密之消息之犯意，於96年4
    月13日上午7時19分左右，在田中派出所內，以其不知情同
    事陳文懿所有之帳號、密碼登入內政部警政署公路電子閘門
    系統，而查詢賴森尾所有車牌號碼QK-0931號自用小客車之
    車籍資料後告知丁○○，而洩漏上開中華民國國防以外應秘
    密之消息，使丁○○得以據此尋找賴森尾之蹤跡。
三、嗣於96年4月下旬某日(24日前)，乙○○、丁○○在彰化縣
    田中鎮○○路○段「雅座KTV」外發現賴森尾所有之上開車牌
    號碼QK-0931號自用小客車，並在KTV裡發現賴森尾，隨即將
    賴森尾帶至丁○○所駕駛車牌號碼PO-8768號自用小客車(車
    主為丁○○之父李清全)上，一同前往陳靜位於彰化縣溪湖
    鎮○○○路90號住處前院，丁○○並即以電話通知陳靜及江
    有通，表示賴森尾人已帶到，請其等至陳靜住處前會合。迨
    同日深夜23時左右，丁○○、乙○○帶同賴森尾抵達陳靜住
    處前院後不久，江有通(業經原審以恐嚇罪判處有期徒刑6月
    確定)夥同不詳姓名年籍之成年男子數人亦抵達現場，其等
    為迫使賴森尾還款及返還支票，竟基於使人行無義務之事之
    犯意聯絡，在陳靜住處前院路燈下，由江有通以兇惡之語氣
    責難賴森尾，並出手毆打賴森尾之臉部（未成傷），另乙○○則持點燃之香菸作勢欲燙燒賴森尾之手部，丁○○(業經
    原審判決無罪確定)、乙○○、江有通即以此等強暴手法，
    共同迫使賴森尾簽發金額185000元及200萬元之本票各1紙之
    無義務之事，而當場交付予陳靜收執。嗣於96年5月3日上午
    9 時左右，賴森尾因恐再遭人暴力討債，在其位於彰化縣永
    靖鄉○○路184巷6號住處前停放之其所有上開車輛內，飲用
    農藥自殺身亡。
四、丁○○透過其胞兄葉駿彬於96年5月間某日接受陳春禮委託
    向債務人王天龍催討債務，乙○○為協助丁○○掌握王天龍
    財務狀況，竟基於洩漏中華民國國防以外應秘密之消息之犯
    意，於96年5月14日上午7時13分左右，在田中派出所內，以
    其不知情同事陳文懿所有之帳號、密碼登入內政部警政署公
    路電子閘門系統，而查詢車牌號碼J7-8860號自用小客車之
    車籍資料後告知丁○○，而洩漏上開中華民國國防以外應秘
    密之消息，使丁○○得以據此知悉該輛自用小客車為王天龍
    之子王時閔所有，而掌握王天龍之財務狀況。
五、丁○○透過其胞兄葉駿彬於96年9月間某日接受曹秀玲委託
    向債務人許再佳、李嬌催討債務，乙○○為協助丁○○掌握
    許再佳之財務狀況及居住處所，竟基於洩漏中華民國國防以
    外應秘密之消息之犯意，於96年9月15日上午0時49分左右，
    在田中派出所內，以其不知情同事陳文懿所有之帳號、密碼
    登入內政部警政署公路電子閘門系統，而查詢車牌號碼
    BFO-510 號重型機車之車籍資料後告知丁○○，而洩漏上開
    中華民國國防以外應秘密之消息，使丁○○得以據此知悉該
    輛重型機車為案外人江錫林所有，而掌握許再佳、李嬌之財
    務狀況及居住處所。
六、丁○○、丙○○於96年8月初某日接受張德興委託向債務人
    甲○○催討債務，竟與乙○○共同基於恐嚇危害安全之犯意
    聯絡，於96年8月初某日下午17時左右，3人一同前往甲○○
    經營位於臺中縣神岡鄉○○路29之1號「振富企業社」，由
    乙○○於門口附近監視、等待，丁○○、丙○○則一同進入
    「振富企業社」內，推由丙○○向甲○○恫嚇稱，若不還款
    ，要以公司的方式來處理等語，以此加害身體、財產、自由
    之事恐嚇甲○○，致甲○○心生畏懼，而生危害於甲○○之
    安全。
七、嗣經臺灣彰化地方法院檢察署檢察官於相驗賴森尾死亡案件
    時，發現賴森尾所有記事本上載有「檢察官：本人向溪湖陳
    靜小姐11年利息，平均每月要新臺幣30萬，後來他叫討債黑
    道迫使我身體全部受傷，逼我簽本票1張185000，1張200佰
    萬」、「溪湖大姐逼死人，死給你看，森尾絕筆」等字句，
    經調閱賴森尾通聯紀錄後實施通訊監察，而查悉上情。
八、案經法務部調查局彰化縣調查站移送及彰化縣警察局田中分
    局報告臺灣彰化地方法院檢察署檢察官偵查起訴。
    理    由
壹、證據能力部分：
一、查證人甲○○於警詢中之陳述，與其於本院審理中之陳述，
    經核並無不符之處，即無刑事訴訟法第159條之2所定之傳聞
    法則例外之適用，且被告丙○○及其辯護人亦指稱證人甲○○於警詢中之陳述屬審判外之陳述，而無證據能力，故證人
    甲○○於警詢中之陳述，並無證據能力。
二、再按被告以外之人於審判外之陳述，雖不符刑事訴訟法第
    159條之1至同條之4之規定，而經當事人於審判程序同意作
    為證據，法院審酌該言詞陳述或書面陳述作成時之情況，認
    為適當者，亦得為證據；當事人、代理人或辯護人於法院調
    查證據時，知有第159條第1項不得為證據之情形，而未於言
    詞辯論終結前聲明異議者，視為有前項之同意，同法第159
    條之5定有明文。立法意旨在於傳聞證據未經當事人之反對
    詰問予以核實，原則上先予排除。惟若當事人已放棄反對詰
    問權，於審判程序中表明同意該等傳聞證據可作為證據；或
    於言詞辯論終結前未聲明異議，基於尊重當事人對傳聞證據
    之處分權，及證據資料愈豐富，愈有助於真實發見之理念，
    且強化言詞辯論主義，使訴訟程序得以順暢進行，上開傳聞
    證據亦均具有證據能力。本件其餘在下列判決理由中所載被
    告以外之人於審判外所為陳述經援引為證據者（包括各項書
    證），因檢察官與被告、辯護人於本院辯論終結前，對於證
    據能力均不爭執，本院審酌各該證據作成時之狀態，也認無
    不法取供之情形，與待證事實具有關聯性等情況，認為適當
    ，應認得為本案之證據，故均有證據能力。
貳、有罪部分：
一、訊據上訴人即被告(下稱被告)乙○○固坦承有上開洩密之犯
    行不諱，惟矢口否認有何強制被害人賴森尾、恐嚇被害人甲○○之犯行，辯稱：其完全沒有參與恐嚇部分，當天僅係和
    被告丁○○到臺中找丙○○，再一起出去，其並未進去被害
    人甲○○公司內，只留在車上等，並不知道丙○○有出言恐
    嚇云云；被告丁○○矢口否認有何恐嚇被害人甲○○之犯行
    ，辯稱：當天其雖和丙○○一起過去找甲○○，不知道丙○○會突然講出那句話，那是丙○○的個人行為，其無法預防
    或預知，辯稱：當時其雖然在場，但其有馬上叫被告丙○○
    不要這樣，被告丙○○也有解釋不是這個意思云云；被告丙○○雖坦承有對被害人甲○○講述上開言語，惟辯稱：其沒
    有恐嚇的意思，其只是說由其等出來處理，如果處理沒有成
    功，將案件退回事主，則債權人可能會去找別人來處理，，
    就不會像其處理的方式了，被害人可能誤解其意思，如果其
    要恐嚇的話，就會說直接會針對他怎樣云云。經查：
(一)被告乙○○如犯罪事實二、四、五所示之犯行，於原審及本
    院審理中均坦承不諱，核與證人陳文懿於警詢中供述(見96
    年度偵字第10401號偵查卷一第46至47頁)，證人陳春禮於警
    詢(見96年度偵字第10401號偵查卷一第132至133頁)、偵查(
    見96年度偵字第10401號偵查卷一第157至158頁)，證人葉駿
    彬於警詢(見96年度偵字第10401號偵查卷一第145 至147頁)
    、偵查(見96年度偵字第10401號偵查卷一第161至162頁)，
    證人王天龍於警詢(見96年度偵字第10401號偵查卷二第37至
    38頁)、偵查(見96年度偵字第10401號偵查卷二第41至42頁)
    ，證人張彩微於警詢(見96年度偵字第10401號偵查卷二第44
    至45頁)，證人陳靜於警詢(見96年度偵字第10401號偵查卷
    二第47至48頁)、偵查(見96年度偵字第10401號偵查卷二第
    75至77頁)，證人即本案被告丁○○於警詢(見96年度偵字第
    10401號偵查卷一第109至113頁、第184至187頁、96年度偵
    字第10401號偵查卷二第12至14頁)、偵查(見96年度偵字第
    10401號偵查卷一第150至155頁、96年度偵字第10401號偵查
    卷二第21至22頁、第90頁)供述之情節相符，並有彰化縣警
    察局公路電子閘門查詢紀錄及通訊監察譯文在卷可稽（參96
    年度偵字第10401號偵查卷一第15至18頁、第200頁反面、第
    230頁、96年度偵字第10401號偵查卷二第69至70頁)，足認
    被告乙○○此部分自白與事實相符，應堪採信，其洩漏國防
    以外機密之犯行堪以認定。
(二)被告張芳雖否認有如犯罪事實三所示之犯行，然查證人陳靜
    於警詢中證稱：「（警方當場提示照片，編號幾號分別是綽
    號『阿本』及綽號『風珠』等男子？）編號二號是綽號阿本
    ，另編號六是綽號風珠之男子。...（於96年4月底，是何人
    押賴森尾到你住處？）是丁○○及乙○○，但我不知道正確
    日期，但我知道是晚上11、12點左右，有押賴森尾到我住處
    前庭院。...（丁○○與乙○○押賴森尾到你住處做何事？
    是否有毆打賴森尾？何人毆打？）丁○○與乙○○兩人當我
    的面，要賴森尾還我錢，其中有人用香菸向賴森尾燙手。」
    等語(見96年度偵字第10401號偵查卷二第47至48頁)，於檢
    察官偵查中證述：「（除了丁○○、乙○○外，照片中編號
    1的人，是否有共同押賴森尾到你家？）我不清楚，因為綽
    號『阿本』及照片中編號6的人來我家3次，所以我記得他們
    2人。...(當日賴森尾有簽本票給你？)當天丁○○有拿1張
    賴森尾開的18萬5千元本票給我。...（當天晚上丁○○、乙○○是何人拿菸燙他的手？）是綽號叫『賊頭』的乙○○拿
    香菸燙賴森尾的手，經過幾個月來，是燙左手或右手臂，我
    不記得了，因為張彩微曾多次叫乙○○『賊頭』，所以我認
    得他，當時他這樣做時，我有阻止他不要再繼續。（乙○○
    拿香菸燙賴森尾時，他有向賴森尾說什麼？）『阿本』與『
    賊頭』將賴森尾帶來跟我見面，主要就是叫賴森尾把錢還給
    我...(賴森尾後來有簽18萬5千元及200萬的本票給你？)只
    有在當日晚上，在我家前面路燈下，由他當場開18萬5千的
    本票交付給我，沒有另外開200萬的本票。(賴森尾簽18萬5
    千的本票，是在他手被香菸燙過後才開的？)是。（當晚在
    你面前，丁○○及乙○○是否有出口恐嚇賴森尾說沒還錢就
    要讓他怎樣？）阿本與乙○○有向他表示，這個錢是我要養
    老用的，錢不還給他不行。」等語(見96年度偵字第10401號
    偵查卷二第75至77頁)，對案發經過之陳述具體詳盡，足徵
    於96年4月底某日，被告乙○○確有與被告丁○○將被害人
    賴森尾帶往證人陳靜住處，並拿香菸燒燙被害人賴森尾之手
    背，至證人陳靜嗣於原審法院審理中雖改稱：「（在96年4
    月份那時候阿本將賴森尾帶去你家後，有任何人對他恐嚇或
    打他、或用香菸燙他的手？）沒有燙到手，沒有人打他。（
    有沒有人恐嚇他？）其他人只說如果有錢，就拿出來還。（
    你說沒有燙到手，是表示有人要燙他的手的意思？）只是比
    一下意思而已，怎麼比我忘記了。（要燙賴森尾的人是否就
    是現場的這四位的其中一位？）我認不出來，那時候很暗。
    （當初警察局時警察是否有拿照片給你指認丁○○及風珠仔
    他們兩人的照片？）有，但長成怎樣我已經忘記了，我已經
    沒有印象了，錢沒有拿回來，有無印象又怎樣。(當初警察
    及檢察官都有問你哪一個是風珠仔，那一個是阿本，你有明
    確指認，為什麼現在卻又說他們長什麼樣你不記得了？）是
    他們兩人帶來的沒有錯。……（你有無看到有人拿香菸去燙
    阿森的手？）有人說要燙，我說那個很燙不要，結果他說比
    個意思而已。（說要燙的人是否在現場的四個被告之一？）
    我只比較認識阿本，但不是阿本，我現在無法指認出來。」
    等語(見原審卷第93頁背面至第95頁)而翻異前供，惟按證人
    所為之供述證據，係由證人陳述其所親身經歷事實之內容，
    而證人均係於體驗事實後之一段期間，方於警詢或檢察官偵
    訊時為陳述，更於檢察官偵訊後之一段期間，始於審判中接
    受檢、辯或被告之詰問，受限於人之記憶能力及言語表達能
    力有限，本難期證人於警詢或檢察官偵訊時，能一字不漏完
    全供述呈現其所經歷之事實內容，更無從期待其於法院審理
    時，能一字不漏完全轉述先前所證述之內容。又證人之陳述
    前後不符，或因記憶淡忘、或事後迴護被告、或因其他事由
    所致，究竟何者可以採信，法院應本其自由心證斟酌何者與
    事實相符，以為取捨，非謂一有不符或矛盾，即應認其全部
    證言均為不可採信（最高法院96年度臺上字第636號、90年
    度臺上字第6078號判決意旨參照）。查證人陳靜於原審審理
    中，不僅始終無法合理說明公訴檢察官質問其證述先後不一
    之原由，且同案被告江有通於接獲被告丁○○通知後，率數
    名真實姓名年籍不詳之成年男子一同至證人陳靜上開住處，
    並以兇惡之語氣責罵賴森尾及出手毆打賴森尾之臉部，被告
    丁○○並要求賴森尾開立面額18萬5千元及200萬元之本票各
    1張，交給證人陳靜收執等情，業據同案被告江有通、共同
    被告丁○○於警詢中分別證述明確（參96年度偵字第696 號
    偵查卷第4至7、9至11頁），則在同案被告江有通業已自承
    當場確有對被害人賴森尾毆打及責罵之情況下，則同時在場
    之證人陳靜又豈會對被害人賴森尾有無遭到毆打或恐嚇之情
    事渾然不知？況當時被害人賴森尾若非確有遭香菸燻燙之情
    事，證人陳靜又何以會於偵查中證稱「......阻止對方不要
    再繼續」等語？再參酌被害人賴森尾嗣即於96年5月3日上午
    9時左右，因恐再遭人暴力討債，而飲用農藥自殺身亡，並
    在其所有記事本上載有「檢察官：本人向溪湖陳靜小姐11
    年利息，平均每月要新臺幣30萬，後來他叫討債黑道迫使我
    身體全部受傷，逼我簽本票1張185000，1張200佰萬」、「
    溪湖大姐逼死人，死給你看，森尾絕筆」等字句(見96年度
    相字第343號相驗卷第11至12頁)，若非其確有遭被告乙○○
    等人施暴而被迫簽立本票等情，又何須以自殺來逃避借款債
    務？益徵證人陳靜嗣後於原審所為歧異之證詞，顯係迴護被
    告之詞，並不足採，而應以其先前於警詢及偵查中之證述較
    為可信，殊不宜僅以其陳述前後不符，遽認全部證言均不可
    採信。本件經檢察官督同法醫師相驗結果，雖未查出被害人
    賴森尾身上有遭燙傷之痕跡，而無法證明被告乙○○有直接
    以香菸燒燙被害人賴森尾之手背之情，然依上開證據可知，
    被告乙○○即為在場手持香菸之人，且被告乙○○既當場對
    被害人賴森尾表示須將錢還給證人陳靜，不還她不行等語，
    復同時以點燃之香菸對被害人賴森尾比劃，並作勢要對其手
    背燻燙，縱使實際上並未燒燙成傷，被告乙○○之上開舉動
    ，亦足使被害人賴森尾被迫依被告丁○○之指示，而簽發金
    額185000元及200萬元之本票各1紙之無義務之事。故本院認
    被告乙○○上開所辯，並不足採，此部分犯行事證明確。
(三)就犯罪事實六犯行部分，按刑法上共同正犯之成立，雖以有
    犯意之聯絡與行為分擔為要件，惟此所謂犯意之聯絡並不限
    於事前有所謀議，即僅於行為當時有共同犯意之聯絡，亦屬
    之，且其表示之方法，亦不以明示通謀為必要，即相互間有
    默示之合致，亦無不可；又刑法上之共同正犯祇須具有犯意
    聯絡、行為分擔，即足成立，惟只須以自己犯罪意思參與，
    即為共同正犯，既不問犯罪動機起於何人，直言之，共同正
    犯間彼此分擔之行為，並非必須相同，且在犯意聯絡範圍內
    ，應就全部犯罪結果負責（參司法院大法官會議釋字第109
    號解釋，最高法院85年度臺上字第3729號、76年度臺上字第
    8279號判決意旨）。查證人即被害人甲○○於檢察官偵查中
    證稱：96年8月初某日，被告丙○○等3人到其公司向其討債
    ，並要其每個月還款20萬，其表示沒有辦法，被告丙○○就
    說要以公司的方式來處理，雖然被告丙○○沒有指明是什麼
    方式，但其因為被告丙○○這樣講，害怕他們會對其及家人
    、公司不利，才向親戚朋友借款5萬元交給被告丙○○等語
    明確（參96年度偵字第10401號偵查卷二第139至140頁），
    於本院審理中復證稱：96年8月初某日下午17時左右，被告
    丙○○等3人有到其振富企業社內向其討債，被告乙○○走
    在後面，其有與被告丁○○、丙○○交談，但沒有與被告乙○○交談，被告乙○○有進入公司，其看得清楚被告乙○○
    之面貌，被告乙○○從頭到尾都沒有出聲，其事後在警局經
    過指認照片，才知道被告乙○○之名字等語(見本院卷第106
    頁)，而被告丙○○亦自承確有陳述上開言語等語，參酌被
    告丙○○與被告丁○○、被告乙○○一同到被害人甲○○公
    司向其要債，以一般民眾對於討債公司的印象而言，被害人
    擔心遭暴力討債，已較為弱勢，而被告丙○○就上開言語，
    並沒有說公司的方式是指何方法等語，被害人因此認為其家
    人或公司可能因此遭到不利，尚非悖於常情。是被告等3人
    在合同意思範圍內，推由被告丙○○出言恐嚇，縱被告丁○○、乙○○並未口出惡言，此仍無從減免其刑責。至共同被
    告丁○○雖於原審審理中結證稱，伊是因為不要被告乙○○
    在家裡喝酒才會找被告乙○○一同出門，到現場後因為怕造
    成對方壓力才沒有讓被告乙○○進去，被告乙○○應該不知
    當天是要協調什麼事情云云（參原審卷第118到120頁），惟
    被告乙○○既自承當時係因腳傷請假在家休養，無故舟車勞
    頓與被告丁○○、丙○○等人專程從彰化開車至臺中縣神岡
    鄉已有所疑。且被告乙○○身為員警，為公權力及執法之象
    徵，一般人民對此多有敬畏，被告丁○○、丙○○亦明知被
    告乙○○警察身份敏感，卻仍特地帶上被告乙○○同行討債
    ，顯有讓被害人知悉其等討債勢力背後有員警撐腰，難以抵
    抗等情，是被告乙○○縱未實際出言恐嚇，然依其上開作為
    ，仍應可認定其與被告丁○○、丙○○間確有恐嚇之犯意聯
    絡。從而，被告乙○○、丁○○、丙○○此部分所辯，均不
    足採，其等恐嚇之犯行事證明確，應依法論科。
二、按刑法第132條第1項所謂「應秘密」者，係指文書、圖畫、
    消息或物品等與國家政務或事務上具有利害關係而應保守之
    秘密者而言，自非以有明文規定為唯一標準。查個人之車籍
    、戶籍、口卡、前科、通緝、勞保等資料及入出境紀錄或涉
    個人隱私或攸關國家之政務或事務，均屬應秘密之資料，公
    務員自有保守秘密之義務（最高法院91年度臺上字第3388號
    判決參照）。查，被告乙○○於94年9月起至96年10月8日止
    ，在彰化縣警察局田中分局田中派出所擔任警員，負責彰化
    縣田中鎮北路里13至16鄰警勤區巡邏、戶口查察及犯罪偵查
    等業務，係依法令服務於地方自治團體所屬機關而具有法定
    職務權限之公務員。是核被告乙○○如犯罪事實二、四、五
    所為，係犯刑法第132條第1項之公務員洩漏中華民國國防以
    外應秘密之文書罪。次按「刑法第305條之恐嚇罪，係指單
    純以將來加害生命、身體、自由、名譽、財產之事，恐嚇他
    人致生危害於安全者而言。如對於他人之生命、身體等，以
    現實之強暴脅迫手段加以危害要挾，使人行無義務之事或妨
    害人行使權利，應構成刑法第304條之強制罪，而非同法第
    305條之恐嚇危害安全罪。」(最高法院93年度台上字第3309
    號判決參照)，查被告乙○○則持點燃之香菸作勢欲燙燒被
    害人賴森尾之手部，共同被告江有通以兇惡之語氣責難並出
    手毆打賴森尾之臉部未成傷，顯係以現實之強暴手段加以危
    害，要挾被害人賴森尾簽立本票，並非單純以將來加害生命
    、自由等事恐嚇被害人賴森尾，故核被告乙○○就犯罪事實
    三所為，係犯刑法第304條第1項之強制罪。公訴意旨認被告
    乙○○係犯刑法第305條之恐嚇危害安全罪部分，尚有未洽
    ，惟基本社會事實相同，應由本院依法變更起訴法條。被告
    乙○○就犯罪事實三與被告丁○○、被告江有通及真實姓名
    年籍不詳之數名成年男子間，分別有犯意聯絡，行為分擔，
    均為共同正犯。被告乙○○、丁○○、丙○○，如犯罪事實
    六所為，均係犯刑法第305條恐嚇危害安全罪。被告乙○○
    就犯罪事實六與被告丁○○、丙○○間，有犯意聯絡及行為
    分擔，為共同正犯。又被告乙○○上開犯行，犯意各別，行
    為互殊，應予分論併罰。另查，被告丙○○前於91年間，因
    偽造文書案件，經臺灣彰化地方法院以91年度彰簡字第231
    號判決判處有期徒刑3月確定，於91年10月8日易科罰金執行
    完畢，有臺灣高等法院被告前案紀錄表1份在卷可稽，其於
    受有期徒刑執行完畢後5年以內，故意再犯本件有期徒刑以
    上之罪，為累犯，應依法加重其刑。又被告乙○○為本案犯
    罪事實二所示犯行之時間為96年4月13日，係在96年4月24日
    以前，其所犯之該罪，合於減刑條件，應依中華民國96年罪
    犯減刑條例第2條第1項第3款、第7條規定，減其宣告刑期2
    分之1。
三、原審以被告乙○○洩密(犯罪事實二、四、五)部分、被告乙○○、丁○○共同恐嚇被害人甲○○(犯罪事實六)部分犯罪
    事證明確，並審酌被告乙○○身為員警，本應守法守分，維
    護社會治安，竟多次洩漏他人車籍資料供被告丁○○討債所
    用，並以警察身分一同參與討債，使債務人因而多所畏懼，
    嚴重敗壞官箴及人民對於司法之信賴，於審理中僅坦承部分
    犯行，犯後態度尚難謂佳；被告丁○○明知被告乙○○之員
    警身分，仍帶同前往討債，心態可議，且事後仍否認犯行，
    犯後態度不佳，及其等人犯罪手段、目的、情節等一切情狀
    ，適用刑法第28條、第132條第1項、第305條，刑法施行法
    第1條之1第1項、第2項前段，中華民國96年罪犯減刑條例第
    2條第1項第3款、第7條、第9條等規定，就被告乙○○洩密
    部分3罪各判處有期徒刑8月，減為有期徒刑4月、有期徒刑8
    月、有期徒刑8月，就被告乙○○、丁○○共同恐嚇被害人
    甲○○部分各判處有期徒刑10月之刑，另原審以被告乙○○
    、丁○○、丙○○被訴貪污治罪條例部分犯罪嫌疑不足，而
    均為無罪之諭知(原審諭知無罪駁回上訴部分，理由如後述)
    ，其認事用法均無違誤，被告乙○○以洩密部分量刑過重、
    與被告丁○○均否認有恐嚇犯行、檢察官以被告乙○○、丁○○、丙○○等3人仍應構成貪污犯行為由而提起上訴，經
    核均無理由，應予駁回。又原審以被告丙○○恐嚇部分(犯
    罪事實六)犯罪事證明確，予以論罪科刑，固非無見，然查
    被告丙○○業於本院審理中取得被害人甲○○之諒解，並當
    場賠償3萬元(見本院卷第107頁)，原審未及審酌上情，且原
    審誤認被告乙○○未對被害人賴森尾為強制(恐嚇、即犯罪
    事實三部分)犯行，而對其為無罪之諭知，均有未洽，被告
    丙○○以原審量刑過重為由提起上訴，為有理由，檢察官以
    被告乙○○應有對被害人賴森尾為恐嚇犯行為由而提起上訴
    ，其理由雖未臻正確，然原審判決既有如上瑕疵，即屬無可
    維持，應由本院就此部分及已所附麗之定執行刑部分均予撤
    銷改判，爰審酌被告乙○○身為員警，本應守法守分，維護
    社會治安，竟與被告丁○○、江有通等人一同參與討債，甚
    至使債務人賴森尾因畏懼遭討債而自殺身亡，嚴重敗壞官箴
    及人民對於司法之信賴，且事後未能坦承犯行，犯後態度不
    佳；被告丙○○為出言恐嚇之人，惟已坦承大部分犯行，並
    已與被害人甲○○和解，及其等人犯罪手段、目的、情節等
    一切情狀，分別量處如主文第2、3項所示之刑。又被告乙○○為本案犯罪事實三所示犯行時間為96年4 月下旬某日，故
    依對被告乙○○為有利之認定，應認係在96 年4月24日以前
    ，其所犯之罪，合於減刑條件，應依中華民國96年罪犯減刑
    條例第2條第1項第3款、第7條規定，減其宣告刑期2分之1。
    再就被告乙○○部分，與其他經上訴駁回部分之罪定其應執
    行之刑如主文第5項所示。至於被害人賴森尾所簽立之本票
    並未扣案，復非違禁物，且無從認被告等人業經取得上開本
    票之所有權，自不得宣告沒收；另扣案之ROMAX牌黑色行動
    電話1支、許再佳商業本票13張、商業本票存根4張、筆記本
    3本、2005年桌曆1本、傳真本票影本1張、本票影本3張、委
    託合約書1本、合作金庫支票影本3張、臺灣彰化地方法院支
    付命令4張、謝俊平等查詢年籍資料12張、筆記本1本、簽單
    1張、0000000000號行動電話1支、0000000000號行動電話1
    支等物，經核均與本件被告之犯罪無關，亦非違禁物，本院
    亦不予宣告沒收，附此說明。
參、無罪部分：
一、公訴意旨另以：被告丁○○與丙○○明知被告乙○○係任職
    於田中派出所之警員。而被告乙○○因積欠銀行鉅額債務，
    其每月薪俸已遭債權人匯豐銀行等多家銀行聲請強制執行扣
    款分配，經濟狀況甚為惡劣，乃與被告丁○○、丙○○共組
    討債集團，由被告丁○○或其不知情之胞兄葉駿彬對外接受
    債權人委託追討債務後，再由被告乙○○、丁○○、丙○○
    或共同或單獨前往債務人處索討債務，追討所得款項則與委
    託人按5、5或4、6比例拆帳後，所得佣金再由渠等朋分，而
    共同為下列不法犯行：（一）賴森尾因積欠陳靜1000餘萬債
    務無法償還，陳靜為追討賴森尾積欠之剩餘債務，乃於96年
    4 月13日前某日，透過張彩微之介紹，委託被告丁○○及乙○○代為催討債務。被告丁○○、丙○○均明知被告乙○○
    如欲查詢個人之車籍資料，均須輸入其職務上所取得之帳號
    及密碼，登入內政部警政署之內部電腦網路系統後，始能瀏
    覽列印，一般民眾均無法接觸取得上開訊息，該等車籍資料
    即屬中華民國國防以外應秘密之資料，不得任意洩漏、交付
    ，然因其等為便於找尋債務人下落，乃基於期約及交付賄賂
    之共同犯意聯絡，於94年4月間接受上開委託後某日，在某
    不詳地點，對於被告乙○○關於違法查詢債務人車籍資料之
    違背職務之行為，與被告乙○○期約事成後均分委託人所得
    之佣金作為賄賂。被告乙○○與被告丁○○、丙○○就收賄
    違背職務之行為達成上開期約後，即於同月13日7時21分左
    右，違背其職務，利用不知情之派出所同事陳文懿所有之帳
    號及密碼，登入警政署公路電子閘門系統查詢賴森尾之車籍
    資料，並將上開賴森尾所有之車牌號碼QK-0931號自小客車
    車籍資料交付予丁○○而洩漏之，以此方式交付關於中華民
    國國防以外應秘密之個人車籍資料。嗣被告丁○○、乙○○
    於逼迫賴森尾簽發上開本票後某日，前往陳靜之住處，向陳
    靜表示:「當晚那麼多人去，你也知道」等語，而向陳靜索
    取3萬元之佣金，因陳靜一時手頭不便，乃將1萬元現金交付
    予被告丁○○，由被告丁○○、乙○○與丙○○等人朋分花
    用，被告丁○○、丙○○即以此方式，將討債所得佣金充為
    賄賂交付予被告乙○○。（二）被告丁○○及其不知情之胞
    兄葉駿彬於96年5月間接受陳春禮委託向債務人王天龍催討
    債務約70餘萬元，其等彼此協議如順利催討債務，丁○○等
    人將可獲得催討金額4 成之佣金。嗣被告丁○○、丙○○為
    便於查悉債務人王天龍尚有何財產可供追償，乃基於關於被
    告乙○○違背職務之行為，對被告乙○○期約、交付賄賂之
    犯意聯絡，囑咐被告乙○○透過上開查詢系統查明車牌號碼
    J7-8860號自小客車之車籍資料，旋被告乙○○於同月14日7
    時13分左右，利用不知情之同事陳文懿之帳號及密碼登入後
    ，查知車牌號碼J7-8860號自小客車係王天龍之子王時閔所
    有，並將上開應秘密之車籍資料告知被告丁○○而洩露之，
    俾被告丁○○、丙○○等人瞭解王天龍之財產狀況，而得以
    之為向王天龍追討債務之談判籌碼。嗣王天龍因被告丁○○
    、丙○○等人於同年5、6月間多次前往催討債務，態度又極
    為強硬（被告乙○○於同年6月26日電話中向被告丁○○表
    示:「不然大輸贏啊，幹你要硬一點」、「去給亂啊，幹你
    娘，亂到怎麼樣，對嗎，每天去他家…」及「看是你比較那
    個還是我們比較那個，叫『阿皓』硬一點」等語），乃於同
    年6月間與被告丁○○等人達成以35萬元還款解決債務之協
    議，並於同月29日在田中鎮調解委員會調解時，當場支付金
    額30萬元之支票1紙予陳春禮（同時另簽發金額5萬元之本票
    1紙交付陳春禮），並於1個月後交付餘款5萬予陳春禮之妻
    收執，而換回上開本票1紙。嗣被告丁○○取得陳春禮先後
    於同年7月4日及8月5日交付之佣金各11萬元及2萬元後，即
    將其金額均分4份，並將其中1份賄賂交付予被告乙○○。（
    三）被告丁○○及其不知情之胞兄葉駿彬於96年9月間某日
    ，受曹秀玲委託向債務人許再佳、李嬌夫婦催討債務約70餘
    萬元，雙方協議如順利催討，受委託之一方可獲催討所得金
    額5成之佣金，被告丁○○受託後，為確認債務人現居住之
    處所，以便進行催討，復基於關於被告乙○○違背職務之行
    為，對被告乙○○期約賄賂之犯意，示意被告乙○○查詢車
    牌號碼BFO-510號重型機車是否係債務人許再佳、李嬌夫婦
    所有，旋被告乙○○即基於對於違背職務之行為，期約賄賂
    之犯意，於同月15日凌晨0時49分左右，再次利用不知情之
    同事陳文懿之帳號及密碼登入後，查知車牌號碼BFO-510號
    重型機車係江錫林所有，並將上開應秘密之車籍資料告知被
    告丁○○而洩露之，俾被告丁○○明瞭債務人現並未現居住
    於上開機車停放所在之處。因認被告乙○○另涉犯貪污治罪
    條例第4條第1項第5款違背職務期約、收受賄賂、第6條第1
    項第4款圖利罪嫌；被告丁○○、丙○○均涉犯貪污治罪條
    例第11條第1項對公務員違背職務期約、交付賄賂罪嫌等語
    。
二、按犯罪事實應依證據認定之，無證據不得認定犯罪事實；不
    能證明被告犯罪或其行為不罰者，應諭知無罪之判決，刑事
    訴訟法第154條第2項、第301條第1項分別定有明文。又事實
    之認定，應憑證據，如未能發現相當證據，或證據不足以證
    明，自不能以推測或擬制之方法，以為裁判基礎。且認定犯
    罪事實所憑之證據，雖不以直接證據為限，間接證據亦包括
    在內；然而無論直接或間接證據，其為訴訟上之證明，須於
    通常一般之人均不致有所懷疑，而得確信其為真實之程度者
    ，始得據為有罪之認定，最高法院40年臺上字第86號及76年
    臺上字第4986號分別著有判例可資參照。再刑事訴訟法第
    161條已於91年2月8日修正公布，修正後同條第1項規定：檢
    察官就被告犯罪事實，應負舉證責任，並指出證明之方法。
    因此，檢察官對於起訴之犯罪事實，應負提出證據及說服之
    實質舉證責任。倘其所提出之證據，不足為被告有罪之積極
    證明，或其闡明之證明方法，無從說服法官以形成被告有罪
    之心證，基於無罪推定之原則，自應為被告無罪判決之諭知
    （最高法院92年臺上字第128號判例意旨參照）。
三、公訴意旨認被告等3人涉有上開犯行，無非係以上開犯罪事
    實業據證人陳春禮、陳靜、張彩微、王天龍、何在瑩、賴錢
    桂英、戊○○、甲○○、林信安、葉駿彬及陳文懿等人證述
    甚詳，並有彰化縣警察局田中分局97年7月份代執行警員乙○○債務分配表、彰化縣警察局電腦資料查詢紀錄簿、公路
    監理電子閘門系統使用紀錄、田中分局田中派出所勤務分配
    表、員警出入及領用槍枝彈藥等登記簿、員警工作紀錄簿、
    相驗案件初步調查報告表暨報驗書、陳春禮之妻紀錄之丁○○簽收佣金登記簿、王天龍支付之金額30萬元支票代收紀錄
    、被害人賴森尾記事小冊內容影本、法醫參考病歷摘要、被
    害人賴森尾相驗及其持用之手機翻拍照片、被害人賴森尾交
    付予陳靜之支票與本票多紙、陳靜住處前院現場照片、相驗
    照片、賴森尾自殺死亡現場圖、相驗屍體證明書、法醫檢驗
    報告書、賴森尾與被告丁○○通聯紀錄及被告丁○○、乙○○持用之行動電話通訊監察譯文等附卷與被告乙○○所有之
    查詢年籍資料12張、筆記本1本、簽單1張及行動電話2支（
    分別使用0000000000號及0000000000號門號）、被告丁○○
    所有之行動電話1支、許再佳商業本票13張、商業本票存根4
    張、筆記本3本及委託合約書1本與林信安所有之傳真機、計
    算機各1台、開獎號碼表6張、「劉伯溫」寶鑑手冊1本、對
    帳單8張、開獎時間表3張、倍數表6張、空白簽賭單1疊與簽
    賭單52張等為其論據。其上訴意旨則以：本件被告乙○○對
    於查詢個人車籍資料之目的，自始即知悉係用以追查債務人
    賴森尾等人之使用車輛及住居所在地等個人資料，以便被告
    乙○○與被告丁○○、丙○○得順利共同前往向債務人追討
    債務，而被告丁○○、丙○○亦均明知被告乙○○如欲查詢
    個人之車籍資料，均須輸入其職務上所取得之帳號及密碼，
    登入內政部警政署之內部電腦網路系統後，始能瀏覽列印，
    一般民眾均無法接觸取得上開訊息，該等車籍資料即屬中華
    民國國防以外應秘密之資料，不得任意洩漏、交付，然因渠
    等為便於找尋債務人下落，乃基於期約及交付賄賂之共同犯
    意聯絡，於起訴書記載之時、地，對於被告乙○○關於查詢
    債務人車籍資料之違背職務之行為，與被告乙○○期約事成
    後均分委託人所得之佣金作為賄賂。被告乙○○與被告丁○○、丙○○就收賄違背職務之行為達成上開期約後，即分別
    於起訴書所載之時日，違背其職務，利用不知情之派出所同
    事陳文懿所有之帳號及密碼，登入警政署公路電子閘門系統
    查詢被害人賴森尾等人之車籍資料，並將上開車籍資料交付
    予被告丁○○而洩漏之，被害人賴森尾因而簽發金額18萬5
    千元及2百萬元之本票各1紙，當場交付予證人陳靜收執，及
    被害人王天龍亦因而簽發30萬元之支票1紙及交付5萬元之現
    金予證人陳春禮，而被告乙○○、丁○○及丙○○嗣後亦因
    而朋分討債報酬之佣金，被告丁○○、丙○○即以討債所得
    佣金充為賄賂交付予被告乙○○，足證被告乙○○所收受之
    金錢與其違背職務之行為應具有相當對價關係，被告乙○○
    自應成立貪污治罪條例第4條第1項第5款之對於違背職務上
    行為收受賄賂罪，被告丁○○、丙○○均應成立同條例第11
    條第3項、第1項關於違背職務行為交付賄賂罪。是原審採信
    被告乙○○、丁○○等人之片面辯解，認縱事後分得佣金亦
    僅為共同獲得討債報酬之分配，容有違誤。且查本件被告乙○○與被告丁○○、丙○○間，共組討債集團，由被告乙○○提供債務人賴森尾等人之個人車籍資料，再由被告乙○○
    與被告丁○○、丙○○三人共同前往向債務人賴森尾、王天
    龍等人討債，並進而向債權人陳靜、陳春禮等人索取佣金報
    酬並朋分花用，審究其行為分擔型態，被告丁○○、丙○○
    二人並非單純處於對向關係，而係被告乙○○、丁○○及丙○○三人均一致具有「平行性」之共同圖利自己之犯意聯絡
    及行為分擔，朝同一受託討債之目的，共同對於非被告乙○○所主管或監督之個人車籍資料事務，間接圖得上開討債佣
    金報酬不法利益，並因而獲得利益，被告丁○○、丙○○與
    被告乙○○共同實施犯罪，均仍應論以同條例第6條第1項第
    5款圖利罪之共同正犯。詎原審仍認查無積極證據足認被告
    丁○○、丙○○因被告乙○○交付車籍資料而獲有利益，同
    有違誤。故原審認定事實及適用法律容有上開違誤，自難認
    原判決妥適，爰請將原判決撤銷，更為適當合法之判決等語
    。
四、訊據被告乙○○、丁○○、丙○○均堅決否認有何公訴意旨
    所指之貪污犯行，被告乙○○辯稱，其只是單純幫忙朋友，
    並未參與討債集團，亦未因此朋分佣金等語；被告丁○○辯
    稱，其只是因為擔心被告乙○○會在家喝酒而將被告乙○○
    帶出門，被告乙○○並未參與討債並朋分佣金，其會在通話
    中說要分給被告乙○○是為了自己多拿一份而以被告乙○○
    為藉口等語；被告丙○○辯稱，其完全不知道有何查詢車籍
    之事等語。經查：
  按收受賄賂罪，以他人有行求賄賂之事實為前提，若他人所
    交付之物或不正利益並非基於行賄之意思，即非賄賂，自無
    收受賄賂之可言。故賄賂之不法報酬必須與公務員之職務行
    為或違背職務行為具有一定之對價關係，即須有以賄賂或不
    正利益以買通公務員，使對於職務上行為或違背職務之行為
    踐履賄求對象之特定行為，苟非關於此賄求對象之特定行為
    之報酬，即不得謂為賄賂（最高法院86年度臺上字第2604號
    判決意旨參照）。復按貪污治罪條例第4條第1項第5款之違
    背職務收受賄賂罪，係指公務員收取他人之賄賂或不當利益
    以買通，違背其「職務上之行為」，該違背職務之行為與收
    受之賄賂間有對價關係之情形而言。次按所謂職務云者，必
    須屬於該公務員權限範圍內之事項，始足以當之，最高法院
    24年度上字第3603號判例意旨參照。又所謂職務上行為，則
    仍須公務員於其職務範圍內，更有踐履賄求對象之特定行為
    ，始與犯罪構成要件相當，「若泛指公務員之職務與某公司
    行號有關，某公司行號曾對該公務員有所餽贈，並不能證明
    某公司行號之餽贈為變相行賄，亦不能證明該公務員收受餽
    贈後就其職務範圍內曾有『踐履賄求對象之特定行為』時，
    該公務員收受餽贈，固屬有悖官箴，惟仍不能據之論該公務
    員以收受賄賂罪」，最高法院著有71年臺台上字第4011號判
    決足資參考。從而，違背職務收受賄賂罪之成立，以行為人
    確有收受行為為必要，該罪所稱之收受行為，指行為人對於
    職務上之行為，須以主觀上收取或接受賄賂或其他不正利益
    之意思，在客觀上收取或接受賄賂或其他不正利益而言，倘
    行為人並無上開收取或接受之主觀意思或客觀行為，即難以
    該款罪名相繩。
  查被告乙○○供稱：其確實有和被告丁○○一起去討債，但
    未曾因此收取酬金等語；被告丁○○亦供稱：被告乙○○係
    因朋友交情而單純幫忙其查詢車籍資料，被告乙○○知道其
    家境困難，不可能給其佣金等語；被告丙○○另供稱：其都
    是中途加入討債，不知道有洩漏車籍之事等語。均無從認被
    告乙○○與被告丁○○、丙○○間就每次洩漏債務人之相關
    車籍資料可得到多少報酬有何合意，且公訴意旨既認被告乙○○係參與被告丁○○、丙○○所組成之討債集團，與被告
    丁○○、丙○○一同參與討債，則被告乙○○查詢債務人之
    相關車籍資料之行為應僅得認其為集團內之分工，縱事後分
    得佣金亦僅為共同獲得討債報酬之分配，尚難以此認定此與
    被告乙○○違背職務行為有何對價關係，自無從認被告乙○○有違背職務而期約、收受賄賂，被告丁○○、丙○○有行
    求、期約、交付賄賂之主觀犯意，而與上開違背職務行賄、
    收賄罪之構成要件不符，難以該罪相繩。
  又公訴意旨另認若不構成違背職務收賄罪，被告乙○○上開
    行為亦有貪污治罪條例第6條第1項第4款之圖利罪之適用，
    惟該條於85年10月23日、90年11月7日歷經2次修正，其中最
    後一次修正為：對於主管或監督之事務，明知違背法令，直
    接或間接圖自己或其他私人不法利益，因而獲得利益，此即
    學理上所稱之結果犯，其犯罪構成要件已大幅限縮。故公務
    員雖有圖利之犯意與犯行，如其本人或其圖利之對象未因而
    獲利者，即屬不罰。又其違背之法令與圖得利益之間，必須
    具有相當之關聯性始足當之，倘二者未有相當之關聯性，亦
    不該當於該圖利罪之要件。本件被告乙○○洩漏車籍資料予
    被告丁○○，供其確認債務人之財產狀況或所在位置，然就
    債務人賴森尾部分，被告丁○○與證人陳靜均堅決否認有因
    此向賴森尾催討到任何債務，縱證人陳靜交付被告丁○○之
    1萬元非屬借款，而為被告丁○○當日帶賴森尾到陳靜住處
    之代價，惟仍與催討該筆債務所獲得之佣金有間，檢察官亦
    未舉證被告丁○○確有成功催討債務並獲取佣金，自難遽認
    被告乙○○洩漏車籍資料已使被告丁○○圖得任何有相當關
    聯性之不法利益；而就債務人王天龍部分，被告乙○○係告
    知該輛車為王時閔所有，被告丁○○本已知悉王天龍之聯絡
    方式，亦未因此得知王天龍所有之其他財產，尚難憑此認定
    被告丁○○係因被告乙○○告知上開資訊而得以順利向王天
    龍催討債務並取得佣金；就債務人許再佳夫婦部分，被告乙○○僅係告知該輛車非債務人所有，亦難認有何使被告丁○○得順利催討債務取得佣金之情。綜上所述，本件既查無積
    極證據足認被告丁○○、丙○○因被告乙○○交付車籍資料
    而獲有利益，與上該貪污治罪條例要件不符，自難以圖利罪
    相繩。
五、綜上所述，公訴人所舉上開證據尚不足達使本院無合理懷疑
    ，而認定被告乙○○、丁○○、丙○○涉有上開貪污犯行，
    此外，復查無其他積極事證足認被告乙○○、丁○○、丙○○確有檢察官起訴之上開貪污犯行，揆諸上開條文及判例、
    判決要旨，既不能證明被告乙○○、丁○○、丙○○此部分
    犯行，原審因而就被告乙○○、丙○○、丁○○被訴貪污部
    分為無罪之諭知，經核並無不合。檢察官上訴意旨仍執前詞
    指摘原判決不當，其指出證明之方法，尚無從說服本院形成
    被告有罪之心證，基於無罪推定之原則，仍應為被告乙○○
    、丁○○、丙○○無罪判決之諭知，檢察官此部分之上訴為
    無理由，應予駁回。
據上論斷，應依刑事訴訟法第368條、第369條第1項前段、第364
條、第299條第1項前段、第300條，刑法第28條、第304條第1項
、第305條、第47條第1項、第51條第5款，刑法施行法第1條之1
第1項、第2項前段，中華民國96年罪犯減刑條例第2條第1項第3
款、第7條、第9條，判決如主文。
本案經檢察官己○○到庭執行職務。
中    華    民    國    98    年    12    月    10    日
            刑事第五庭  審判長法  官  趙  春  碧
                              法  官  何  秀  燕
                              法  官  林  宜  民
以上正本證明與原本無異。
檢察官就貪污部分得上訴。
其餘部分均不得上訴。
如不服本判決應於收受送達後10日內向本院提出上訴書狀，其未
敘述上訴之理由者，並得於提起上訴後10日內向本院補提理由書
（均須按他造當事人之人數附繕本）「切勿逕送上級法院」。
                              書記官  吳  雅  菁
中    華    民    國    98    年    12    月    10    日


司法院資訊處製作；財團法人民間司法改革基金會備份。
